{"related": [], "etymology": null, "url": "https://en.wiktionary.org/wiki/convulsionar", "definitions": ["to convulse", "to have a seizure"], "verb": "convulsionar", "synonyms": [], "description": "convulsionar (first-person singular present convulsiono, first-person singular preterite convulsion\u00e9, past participle convulsionado)", "conjugations": {"imperative": {"affirmative": ["", "convulsiona (t\u00fa) - convulsion\u00e1 (vos)", "convulsione", "convulsionemos", "convulsionad", "convulsionen"], "negative": ["", "no convulsiones", "no convulsione", "no convulsionemos", "no convulsion\u00e9is", "no convulsionen"]}, "infinitive": "convulsionar", "indicative": {"future": ["convulsionar\u00e9", "convulsionar\u00e1s", "convulsionar\u00e1", "convulsionaremos", "convulsionar\u00e9is", "convulsionar\u00e1n"], "preterite": ["convulsion\u00e9", "convulsionaste", "convulsion\u00f3", "convulsionamos", "convulsionasteis", "convulsionaron"], "imperfect": ["convulsionaba", "convulsionabas", "convulsionaba", "convulsion\u00e1bamos", "convulsionabais", "convulsionaban"], "conditional": ["convulsionar\u00eda", "convulsionar\u00edas", "convulsionar\u00eda", "convulsionar\u00edamos", "convulsionar\u00edais", "convulsionar\u00edan"], "present": ["convulsiono", "convulsionas (t\u00fa) - convulsion\u00e1s (vos)", "convulsiona", "convulsionamos", "convulsion\u00e1is", "convulsionan"]}, "pastparticiple": {"plural": {"feminine": "convulsionadas", "masculine": "convulsionados"}, "singular": {"feminine": "convulsionada", "masculine": "convulsionado"}}, "gerund": "convulsionando", "subjunctive": {"imperfect_se": ["convulsionase", "convulsionases", "convulsionase", "convulsion\u00e1semos", "convulsionaseis", "convulsionasen"], "future": ["convulsionare", "convulsionares", "convulsionare", "convulsion\u00e1remos", "convulsionareis", "convulsionaren"], "imperfect_ra": ["convulsionara", "convulsionaras", "convulsionara", "convulsion\u00e1ramos", "convulsionarais", "convulsionaran"], "present": ["convulsione", "convulsiones (t\u00fa) - convulsion\u00e9s (vos)", "convulsione", "convulsionemos", "convulsion\u00e9is", "convulsionen"]}}, "pronunciations": []}